臺灣高等法院臺南分院刑事裁定
抗　告　人　甲○○
　　　　　　　　　　現於台灣雲林第二監獄執行中
上列抗告人因聲請減刑案件，不服臺灣嘉義地方法院中華民國
96年8月31日裁定（96年度聲減字第1512號）提起抗告，本院裁
定如下：
    主     文
抗告駁回。
    理     由
一、按犯罪在中華民國九十六年四月二十四日以前者，除本條例
    另有規定外，依下列規定減刑：一、死刑減為無期徒刑。二
    、無期徒刑減為有期徒刑二十年。三、有期徒刑、拘役或罰
    金，減其刑期或金額二分之一，九十六年罪犯減刑條例第二
    條第一項定有明文。又九十六年罪犯減刑條例第三條第一項
    第四款亦規定，違反槍砲彈藥刀械管制條例第八條，經宣告
    死刑、無期徒刑或逾有期徒刑一年六月之刑者，不予減刑。
二、經查，本件抗告人 (即受刑人)甲○○因於附表編號一所示
    之九十五年五月一日，為毒品危害防制條例第十條第二項施
    用第二級毒品犯行，經原審以九十五年度嘉簡字第一四五三
    號（偵查案號：臺灣嘉義地方法院檢察署九十五年度毒偵字
    第八四八號）判決判處有期徒刑四月確定在案，有前揭判決
    、檢察官執行指揮書、臺灣高等法院被告前案紀錄表在卷可
    參。其犯罪時間既於九十六年四月二十四日以前，復無不得
    減刑之例外情形，自合於減刑條件，應予減刑為如主文所示
    之有期徒刑二月。另受刑人所犯附表編號二之未經許可持有
    可發射子彈具有殺傷力之改造槍枝罪，經臺灣高等法院台中
    分院以九十五年度上訴字第二九七四號判決判處有期徒刑三
    年二月，經最高法院以九十六年度台上字第二六三六號判決
    駁回上訴確定，且上揭犯罪非因受刑人自首而查獲，依九十
    六年罪犯減刑條例第三條第一項第四款之規定，不予減刑。
    惟上揭二罪合於刑法第五十條數罪併罰定執行刑之規定，於
    附表編號一施用第二級毒品罪減刑後，仍應依九十六年罪犯
    減刑條例第十一條規定，就附表二罪定應執行刑。
三、因而原審適用刑事訴訟法第二百二十條、中華民國九十六年
    罪犯減刑條例第二條第一項第三款、第八條第一項、第三項
    、第十一條，刑法第五十一條第五款規定，並依檢察官就附
    表編號一聲請減刑，及對於附表編號一、二所示二罪之聲請
    定應執行刑，併依原確定判決所爰引之法律定其應執行刑為
    有期徒刑三年三月（三十六年六月十七日院解字第三四九九
    號解釋參照），及就沒收部分，不在減刑範圍內，仍應依原
    判決之宣告執行予以說明等情。本院經核並無不合，雖抗告
    人抗告意旨指稱伊經判處有期徒刑四月部分已易科罰金執行
    完畢云云，但如已執行完畢之刑期，仍可扣抵，並非不得減
    刑再與其他案件定其執行刑，是本件抗告人之抗告為不合法
    ，應予駁回。
四、據上論結，應依刑事訴訟法第412條，裁定如主文。
中　　華　　民　　國　　96　　年　　10　　月　　3　   日
                  刑事第五庭  審判長法　官  楊明章
                                    法　官  戴勝利
                                    法　官  顏基典
以上正本證明與原本無異。
不得再抗告。
　　　　　　　　　　　　　　　　　　書記官  呂嘉文
中　　華　　民　　國　　96　　年　　10　　月　　3 　　日
